臺灣臺中地方法院刑事判決　　　　　　　　　　　　　九十四年度訴字第四三號
　　公　訴　人　臺灣臺中地方法院檢察署檢察官
　　被　　　告　甲○○
右列被告因毒品危害防制條例案件，經檢察官提起公訴（九十三年度毒偵字第四六六
○號），被告於準備程序中就被訴事實為有罪之陳述，受命法官於聽取當事人之意見
後，本院合議庭裁定改由受命法官獨任以簡式審判程序審理，判決如左：
    主  文
甲○○連續施用第一級毒品，累犯，處有期徒刑壹年；又施用第二級毒品，累犯，處
有期徒刑伍月。應執行有期徒刑壹年肆月。
    事  實
一、甲○○前有妨害自由、恐嚇、違反肅清煙毒條例案件、違反麻醉藥品管理條例案
    件等前科，並於民國九十年間因公共危險案件，經本院判處有期徒刑三月確定，
    甫於九十一年二月十二日執行完畢。其且曾於八十八年間，因施用毒品案件，經
    依本院裁定送入觀察勒戒處所觀察勒戒，經評定認有繼續施用毒品傾向後，再依
    本院裁定送入戒治處所施以強制戒治，嗣經本院裁定停止戒治，所餘戒治期間付
    保護管束確定，於八十八年八月二十五日釋放，於八十九年二月二十七日保護管
    束期滿未經撤銷執行完畢，並由臺灣臺中地方法院檢察署檢察官於八十九年三月
    七日以八十九年度戒毒偵字第一三一號為不起訴處分確定。嗣於九十三年間復因
    施用第一級毒品案件，經本院於九十三年七月五日判處有期徒刑九月確定（現在
    臺灣臺中監獄臺中分監執行中）。詎猶不知悔改，復基於施用第一級毒品海洛因
    之概括犯意，自九十三年八月中旬某日起，至同年十月十二日二十二時許止，先
    後在位於臺中市○○路、南屯路及崇德路之不特定飯店內，以將第一級毒品洛因
    摻在香煙內點燃，再吸其煙氣之方式，連續施用第一級毒品海洛因多次。又基於
    施用第二級毒品安非他命之犯意，於九十三年十月十二日上午十時許，在臺中市
    ○○路附近某飯店內，以將第二級毒品安非他命置於玻璃球內（未扣案），以火
    加熱燒烤再吸其煙氣之方式，施用第二級毒品安非他命一次。嗣於九十三年十月
    十三日二十三時許，在臺中市○○路與五權路口為警查獲。
二、案經臺中市警察局移送臺灣臺中地方法院檢察署檢察官偵查起訴。
    理  由
一、訊據被告甲○○對於右揭連續施用第一級毒品海洛因多次及施用第二級毒品安非
    他命一次之事實坦承不諱，且被告於右揭時地為警查獲後，經警採集其尿液送請
    詮昕科技股份有限公司鑑驗結果，嗎啡類及安非他命類確均呈陽性反應，有詮昕
    科技股份有限公司出具之鑑驗報告書一紙附卷可稽，足認被告之自白確與事實相
    符，堪可採信。又被告前於八十八年間，因施用毒品案件，經依本院裁定送入觀
    察勒戒處所觀察勒戒，經評定認有繼續施用毒品傾向後，再依本院裁定送入戒治
    處所施以強制戒治，嗣經本院裁定停止戒治，所餘戒治期間付保護管束確定，於
    八十八年八月二十五日釋放，於八十九年二月二十七日保護管束期滿未經撤銷執
    行完畢，並由臺灣臺中地方法院檢察署檢察官於八十九年三月七日以八十九年度
    戒毒偵字第一三一號為不起訴處分確定。嗣於九十三年間復因施用第一級毒品案
    件，經本院於九十三年七月五日判處有期徒刑九月確定，有臺灣高等法院被告全
    國前案紀錄表及臺灣臺中地方法院檢察署刑案資料查註紀錄表各一份在卷可憑。
    綜上所述，本案事證明確，被告犯行洵堪認定。
二、核被告甲○○所為，係犯毒品危害防制條例第十條第一項之施用第一級毒品罪及
    同條第二項之施用第二級毒品罪。被告施用第一級毒品海洛因前後及施用第二級
    毒品安非他命前，持有第一級毒品海洛因及第二級毒品安非他命之低度行為，應
    分別為其施用之高度行為所吸收，均不另論罪。又被告右揭先後多次施用第一級
    毒品海洛因之行為，時間緊接，觸犯構成要件相同之罪名，顯係基於概括之犯意
    反覆為之，為連續犯，應依刑法第五十六條規定以一罪論，並加重其刑。被告所
    犯上開二罪間，犯意各別，行為互殊，應予分論併罰。且查，被告前於九十年間
    因公共危險案件，經本院判處有期徒刑三月確定，於九十一年二月十二日執行完
    畢，有臺灣臺中地方法院檢察署刑案資料查註紀錄表及臺灣高等法院被告全國前
    案紀錄表各一份在卷足憑，其於受有期徒刑執行完畢後，於五年以內再犯本件有
    期徒刑以上之罪，為累犯，應依刑法第四十七條規定，就其所犯連續施用第一級
    毒品罪部分遞加重其刑，及就其所犯施用第二級毒品罪部分，加重其刑。爰審酌
    被告前有妨害自由、恐嚇、違反肅清煙毒條例案件、違反麻醉藥品管理條例案件
    等前科，素行不佳，有臺灣高等法院被告全國前案紀錄表及臺灣臺中地方法院檢
    察署刑案資料查註紀錄表各一份在卷可稽，並曾因施用毒品案件接受一次觀察勒
    戒處分及一次強制戒治處分，且甫因施用毒品案件經本院於九十三年七月五日判
    處罪刑並告確定在案，竟無視於毒品對於自身健康之戕害及國家對於杜絕毒品犯
    罪之禁令，旋自九十三年八月中旬某日起即復施用毒品不輟，再為本案犯行，惟
    念及其吸毒係戕害自己身心之行為及其於犯罪後坦承犯行，態度尚佳等一切情狀
    ，就其所犯上述二罪分別量處如主文所示之刑，並定其應執行之刑。又按刑法第
    六十二條前段所規定之自首，係以對於未發覺之犯罪自首而受裁判為要件，故犯
    罪行為人應於有偵查犯罪職權之公務員未發覺犯罪事實或犯罪人之前自首犯罪，
    且接受裁判，二項要件兼備，始得依刑法第六十二條前段自首之規定減輕其刑（
    最高法院八十六年度臺上字第一九五一號判決意旨參照）。查，被告係於九十三
    年十月十三日二十三時許，在臺中市○○路與五權路口，因行跡可疑遭警盤查，
    因警發現甲○○手臂有注射針筒痕跡詢問甲○○，甲○○乃在警員知悉其施用海
    洛因行為前，主動向警員供明其有連續施用第一級毒品海洛因至九十三年十月八
    日止之行為，而向警自白部分施用第一級毒品行為，固有被告之警詢筆錄一份在
    卷可稽。惟被告於九十三年十月十四日零時二十分許，經警採集其尿液後，即為
    警釋放，嗣於偵查中經檢察官傳拘無著，均未到案，其且因未到案執行上開所處
    有期徒刑九月，而經臺灣臺中地方法院檢察署於九十三年十一月二十四日發布通
    緝在案，待檢察官於九十四年一月十日偵結本案提起公訴後，繫屬於本院（即九
    十四年一月二十四日）前，即在九十四年一月十八日遭警緝獲送交臺灣臺中地方
    法院檢察署執行上開所處有期徒刑九月等節，有臺灣高等法院被告全國前案紀錄
    表、臺灣臺中地方法院檢察署刑案資料查註紀錄表、臺灣臺中地方法院檢察署送
    達證書、司法警察拘提未獲報告書、被告之通緝紀錄表各一份在卷可考，足認被
    告在檢察官偵查中即已逃匿，難認有接受裁判之意思，核與刑法第六十二條前段
    所規定自首之要件不合，附此指明。
據上論斷，應依刑事訴訟法第二百七十三條之一第一項、第二百九十九條第一項前段
，毒品危害防制條例第十條第一項、第二項、第二十三條第二項，刑法第十一條前段
、第五十六條、第四十七條、第五十一條第五款，判決如主文。
中      華      民      國    九十四    年    三      月      三      日
                                    臺灣臺中地方法院刑事第十庭
                                            法  官  江  奇  峰
右正本證明與原本無異。
如不服本判決，應於判決送達後十日內向本院提出上訴狀，上訴於臺灣高等法院臺中
分院( 須附繕本 )。
                                            書記官
中      華      民      國    九十四    年      三      月      三      日
附錄論罪科刑法條
毒品危害防制條例第十條第一項、第二項：
施用第一級毒品者，處六個月以上五年以下有期徒刑。
施用第二級毒品者，處三年以下有期徒刑。
